【裁判字號】    97,交聲,928
【裁判日期】    970822
【裁判案由】    違反道路交通管理處罰條例聲明異議
【裁判全文】
臺灣士林地方法院交通事件裁定         97年度交聲字第928號
原處分機關  臺北市政府警察局
異 議 人即
受 處 分人  甲○○
上列異議人即受處分人因違反道路交通管理處罰條例案件，對於
臺北市政府警察局97年8 月5 日所為之處分（原處分案號：北市
警交裁計字第9708050028號），聲明異議，本院裁定如下：
    主  文
異議駁回。
    理  由
一、按計程車駕駛人，在執業期中，犯竊盜、詐欺、贓物、妨害
    自由或刑法第230 條至第236 條各罪之一，經第一審法院判
    決有期徒刑以上之刑後，吊扣其執業登記證。其經法院判決
    有期徒刑以上之刑確定者，廢止其執業登記，並吊銷其駕駛
    執照，道路交通管理處罰條例第37條第3 項，定有明文。又
    按前開法條所稱「執業期中」係指「計程車駕駛人執業登記
    證之有效期間」而言，至該計程車駕駛人是否係於「執業中
    」觸犯該項所列各罪，在所不問。
二、原處分意旨略以：異議人即受處分人（下稱異議人）甲○○
    領有計程車駕駛人執業登記證，於95年間因犯妨害自由罪，
    經臺灣士林地方法院判處有期徒刑4 月之刑確定，爰依首揭
    規定，廢止其前開執業登記等語。
三、異議人聲明異議意旨略以：伊固於執業期間犯妨害自由罪，
    並經法院判處有期徒刑4 月確定，然伊因與配偶離婚，需獨
    立撫養在學子女1 名，且名下無財產，除寄居親友家中，尚
    背負80萬餘元債務，經濟狀況拮据，伊並無其他謀生技能，
    如將其計程車駕駛執業資格取消，無疑使伊面臨絕境，難以
    度日，爰請斟酌上情，撤銷原處分云云。
四、本院查：異議人自90年8 月27日起領有台北市營業小客車駕
    駛人執業登記證（95年換證後執業登記證號：A003467），
    該證有效日期為98年7 月13日乙節，有卷附台北市營業小客
    車駕駛人執業登記申請書影本1 份及內政部警政署計程車駕
    駛人資訊系統檢索畫面列印報表1 份等件在卷可稽，應甚明
    確；又異議人於95年7 月間，因犯刑法第302 條第1 項之妨
    害自由罪，經本院於96年11月1 日以96年度訴字第304 號判
    決判處有期徒刑8 月，減為有期徒刑4 月，如易科罰金以新
    臺幣1 千元折算1 日，96年12月3 日判決確定乙情，亦有本
    院判決書、臺灣高等法院被告前案紀錄表1 份及本院公務電
    話紀錄等件在卷可考，堪認屬實。從而，異議人確為計程車
    駕駛人，並於執業期中，犯妨害自由罪，經法院判處有期徒
    刑以上之罪確定之事實，至為明確，堪予認定，揆諸首揭規
    定，自應將其上開台北市營業小客車駕駛人執業登記廢止。
    至異議人所稱家庭經濟困窘，需賴其駕駛計程車謀生之辯縱
    令屬實，要非主張免予廢止上開執業登記之正當事由，異議
    人執此為辯，無足採憑。
五、從而，原處分機關以異議人於執業期間犯妨害自由罪，經法
    院判處有期徒刑4 月確定為由，依據首揭規定，廢止異議人
    之台北市營業小客車駕駛人執業登記證（95年換證編號：A0
    03467） ，核無不當。本件異議為無理由，應予駁回。
據上論斷，應依道路交通案件處理辦法第19條，裁定如主文。
中    華    民    國    97    年    8    月    22     日
                  交通法庭法  官  吳祚丞
以上正本證明與原本無異。
如不服本裁定應於送達後5 日內，向本院提出抗告書狀。
（均須按他造當事人之人數附繕本）。
                          書記官  方蘭芬
中    華    民    國    97    年    8    月    22     日


司法院資訊處製作；財團法人民間司法改革基金會備份。
